臺灣花蓮地方法院刑事判決　　　　　　　 94年度訴字第324號
公　訴　人　臺灣花蓮地方法院檢察署檢察官
被　　　告　甲○○
　　　　　　　　　　（另案於臺灣花蓮看守所羈押中）
　　　　　　丙○○
共　　　同
指定辯護人　呂維公設辯護人
上列被告等因違反毒品危害防制條例等案件，經檢察官提起公訴
（94年度偵字第2996號），本院判決如下：
    主  文
甲○○共同連續以非法之方法使人施用第一級毒品，累犯，處有
期徒刑拾壹年。
丙○○共同連續以非法之方法使人施用第一級毒品，累犯，處有
期徒刑拾壹年。
    事  實
一、甲○○曾因偽造文書、妨害兵役、違反毒品危害防制條例案
    件，經本院分別判處有期徒刑10月、2月、3月確定，並接續
    執行，甫於民國91年5 月31日縮刑期滿執行完畢；丙○○曾
    因贓物案件，經本院判處有期徒刑3月確定，甫於93年7月26
    日易科罰金執行完畢，詎其等仍不知悔改，竟為測試未使用
    海洛因之人遭他人注射第一級毒品海洛因（下稱海洛因）海
    洛因後是否會昏倒一事，而共同基於非法使人施用海洛因之
    概括犯意，於94年7 月26日晚上某時許，由甲○○駕駛自小
    客車搭載丙○○，並提供海洛因予丙○○，丙○○再將之放
    入注射針筒內，加水調和後，即於同日晚上11時許，在花蓮
    縣花蓮市○○路14號前，見乙○○一人行走在路旁，即由丙○○下車，持上開放有海洛因之注射針筒，由後方注射乙○○臀部（傷害部分未據告訴），而以此非法之方法使乙○○
    施用海洛因後，隨即由甲○○接應離開，乙○○遭注射海洛
    因約20分鐘後，即感覺頭暈、意識模糊，無法站立，後送醫
    治療。甲○○、丙○○又於94年7 月30日晚上，復承前開使
    人非法施用海洛因之概括犯意，由甲○○開車搭載丙○○，
    並提供海洛因予丙○○，並因其等均未見到乙○○昏倒一節
    ，丙○○乃提高海洛因劑量放入注射針筒內，並加水調和後
    ，於同日晚上8 時50分許，在花蓮縣花蓮市○○路與新港街
    口，再以相同方式，由丙○○下車持放有海洛因之注射針筒
    注射丁○○臀部，而非法使丁○○施用海洛因，丁○○發覺
    後，隨即從後追趕，惟因丙○○立即坐上甲○○接應之車輛
    離去而未循獲，然其立即感覺身體不適，並因急性藥物中毒
    併急性呼吸衰竭、重積性癲癇，經緊急送醫急救後，始倖免
    於難。嗣經警循線查獲。
二、案經丁○○訴由花蓮縣警察局花蓮分局報告臺灣花蓮地方法
    院檢察署檢察官偵查起訴。
    理 由
一、上開犯罪事實，迭據被告甲○○、丙○○於警詢及偵審中坦
    承不諱，核與證人乙○○、告訴人丁○○於警詢及偵查中所
    證述之情節相符，並有診斷證明書、檢驗報告、慈濟大學濫
    用藥物檢驗中心檢驗總表、行政院衛生署花蓮醫院急診護理
    紀錄、出院病歷摘要、財團法人佛教慈濟綜合醫院病情說明
    書各一份及現場照片四張附卷可參。是被告二人自白與事實
    相符，應堪採信。其等非法使人施用海洛因及傷害丁○○之
    犯行，堪予認定。
二、核被告二人所為，係犯毒品危害防制條例第六條第一項之以
    非法之方法使人施用第一級毒品罪、刑法第二百七十七條第
    一項傷害罪。檢察官雖認被告二人係犯刑法第二百七十一條
    第一項、第二項殺人未遂罪，然為被告二人所否認，被告甲○○辯稱：渠等不知以渠等注射他人之海洛因的劑量會導致
    他人死亡，丙○○有說她用海洛因注射血管都沒死，只注射
    皮膚怎麼會死等語；被告丙○○則辯稱：其動手之前，所放
    的海洛因劑量均自己先行注射，且其係注射自己血管，而注
    射他人部分則是注射皮膚，所以海洛因的劑量需要多一點，
    第一次注射時，所放海洛因之劑量與其平日注射的量一樣，
    均為1cc注射針筒的0.5格（該針筒共分10格），第二次注射
    時，海洛因的量是放0.6 格，其並無殺人故意等語。經查：
    被告二人於警詢及偵查中均供稱：當初是因為渠等談及未施
    用海洛因之人如施用海洛因會不會睡著，有不同意見，所以
    甲○○乃提供海洛因，由丙○○找人注射看看是否有此情形
    ，渠等均不認識乙○○、丁○○等語。況依被告丙○○上開
    所述，其所放之海洛因劑量僅較其平常施用之量微高，且因
    其自行施用時係注射血管，而持針筒注射他人時係注射皮膚
    ，又因第一次乙○○未昏倒，故稍微提高海洛因劑量。是並
    無證據證明被告二人在主觀上有殺人之犯意，甚至對於所放
    海洛因劑量是否會因此致人於死，亦無此部分之認識，自難
    以殺人未遂罪相繩，僅能論以傷害罪，是此部分之起訴法條
    ，應予變更。被告二人就上開犯行，有犯意之聯絡與行為之
    分擔，為共同正犯。其等非法使人施用海洛因前後持有海洛
    因之低度行為，應為非法使人施用海洛因之高度行為所吸收
    ，不另論罪。被告二人二次犯行，時間緊接，所犯罪名相同
    ，顯係出於概括之犯意反覆為之，為連續犯，各應依刑法第
    五十六條之規定以一罪論，並各分別就法定本刑為有期徒刑
    、併科罰金部分加重其刑（其中就法定刑為死刑、無期徒刑
    部分不得加重）。又被告二人就注射丁○○部分，係一行為
    觸犯非法使人施用第一級毒品罪及傷害罪，應依想像競合犯
    之規定，從一重之非法使人施用第一級毒品罪處斷。再被告
    二人有犯罪事實欄所載之前科執行紀錄，此有台灣高等法院
    被告前案紀錄表二份在卷可參，其等於五年內再犯本件有期
    徒刑以上之罪，均為累犯，應依法就法定本刑為有期徒刑、
    併科罰金部分遞加重其刑（其中就法定刑為死刑、無期徒刑
    部分不得加重）。爰審酌被告二人前有上開前科紀錄，猶不
    知悔悟，竟隨意以放有海洛因之注射針筒注射他人二次、犯
    罪之動機、手段、其行為嚴重影響社會治安、導致人心惶惶
    、被害人乙○○及丁○○所受之傷害，以及犯後坦承犯行，
    表示悔意等一切情狀，各量處如主文所示之刑。
據上論斷，應依刑事訴訟法第二百九十九條第一項前段、第三百
條，毒品危害防制條例第六條第一項，刑法第十一條前段、第二
十八條、第五十六條、第二百七十七條第一項、第五十五條、第
四十七條，判決如主文。
本案經檢察官許景森到庭執行職務。
中　　華　　民　　國　　94　　年　　12　　月　　7 　　日
                        臺灣花蓮地方法院刑事第二庭
                            審判長法官  李  豫  雙
                                  法官  俞  秀  美
                                  法官  李  世  華
上列正本證明與原本無異。
如對本判決不服，應於送達後10日內，向本院提出上訴狀。（應
抄附繕本）
　　　　　　　　                　書記官　李閔華
中　　華　　民　　國　　94　　年　　12　　月　　9 　　日
